【裁判字號】    97,易,2115
【裁判日期】    970626
【裁判案由】    竊盜等
【裁判全文】
臺灣臺中地方法院刑事判決              97年度易字第2115號
公  訴  人  臺灣臺中地方法院檢察署檢察官
被      告  乙○○
上列被告因竊盜等案件，經檢察官提起公訴（97年度偵字第2184
號），本院判決如下：
    主    文
乙○○竊盜，處有期徒刑肆月，如易科罰金，以銀元參佰元即新
台幣玖佰元折算壹日。減為有期徒刑貳月，如易科罰金，以銀元
參佰元即新台幣玖佰元折算壹日。又收受贓物，處有期徒刑肆月
，如易科罰金，以銀元參佰元即新台幣玖佰元折算壹日。減為有
期徒刑貳月，如易科罰金，以銀元參佰元即新台幣玖佰元折算壹
日。應執行有期徒刑參月，如易科罰金，以銀元參佰元即新台幣
玖佰元折算壹日。
    犯罪事實
一、乙○○於民國94年間3月底至4月初之某日，向余保珠借用車
    號6433-LA號自小客車（下稱Ａ車）使用，於同年4月10日左
    右，乙○○再將該車借給綽號「阿山」之蔡泓維（業於96年
    2月1日死亡）使用，然因蔡泓維不慎將Ａ車撞毀，遂由蔡泓
    維於94年4月22日下午4時許，在桃園縣桃園市○○路之桃園
    客運總站前，竊取甲○○所有之車牌號碼8067-DF號自小客
    車1部（下稱Ｂ車）得逞。嗣乙○○與蔡泓維基於行使偽造
    準私文書之犯意聯絡，由蔡泓維將Ｂ車之引擎號碼及車身號
    碼磨滅，再重新鑄打上Ａ車之號碼後（行使偽造準私文書罪
    嫌部分，業經本院以97年度訴字179號判決），乙○○明知
    Ｂ車係來路不明之車輛，復基收受贓物之犯意，由乙○○收
    受而供已使用。另乙○○意圖為自己不法之所有，於94年5
    月8日至94年8月16日間之某日，在不詳地點，竊取余保珠所
    有之Ａ車行車執照1張（換補照日期為94年3月30日）及新光
    產物保險股份有限公司保險卡1張（於95年5 月8日投保，保
    險證號碼為1346D A6254號）。再於94年8月間之某日，在臺
    中縣潭子鄉○○路15號前，乙○○因在余保珠車上看見新補
    發的Ａ車行車執照（換補照日期為94年8月17日），竟另行
    起意，而意圖為自己不法之所有，竊取該張新行車執照（於
    94年8月間第二次竊取余保珠行車執照之犯行，業經本院以
    97年度訴字179號判決），且為避免余保珠發現，乃將先前
    所竊得之舊行車執照放回原處。嗣於96年10月22日上午8時
    30分許，為警在臺中縣豐原市○○路與保康路口發現乙○○
    駕駛之Ｂ車車牌有異，乃攔檢而查獲上情，並扣得Ｂ車1部
    （業經甲○○領回無車牌之Ｂ車車身）、余保珠所有之行車
    執照1張、保險卡各1張、真正之車牌號碼6433-LA號車牌1面
    、偽造之車牌號碼6433-LA號車牌1面。
二、案經臺中縣警察局移送臺灣臺中地方法院檢察署檢察官偵查
    起訴。
    理    由
一、上揭犯罪事實，業據被告乙○○於偵查中及本院審理時坦承
    不諱，並經被害人甲○○、余保珠於警詢時指述無訛。此外
    ，有臺中縣警察局交通隊扣押物品目錄表、贓物認領據各1
    紙、失車-唯讀案件基本資料、臺中縣警察局車輛尋獲電腦
    輸入單各1張、國瑞汽車車輛委託鑑定點交單2張、國瑞汽車
    股份有限公司96年11月19日國保字第096037號函、申起企業
    有限公司96年11月8日申鑑字第960110801號函、申起企業有
    限公司（號牌）鑑定報告各1張、被害人余保珠之汽車買賣
    合約書影本1份。被告犯行已堪認定。
二、核被告所為係犯刑法320條第1項之竊盜、第349條第1項之收
    受贓物罪。上揭2罪間，犯意各別，行為互殊，應予分論併
    罰。爰審酌被告犯罪之動機、目的、手段、所生危害及犯後
    坦承犯行等一切情狀，分別量處如主文所示之刑，並依修正
    前刑法第41條第1項諭知易科罰金之折算標準及依修正前刑
    法第51條第5款定其應執行刑及諭知易科罰金之折算標準。
    又被告犯罪時間在96年4月24日以前，合乎中華民國96年罪
    犯減刑條例第2條第1項第3款之適用，各依該條例減輕其刑
    ，並定其應執行刑及諭知易科罰金之折算標準。
三、又被告行為後，刑法第41條第1項業於94年2月2日以華總一
    義字第09400014901號令修正公佈，並自95年7月1日起施行
    ；罰金罰鍰提高標準條例第2條亦於95年5月17日以華總一義
    字第09400014901號令刪除，並自同年7月1日起施行。修正
    後刑法第41條第1項規定「犯最重本刑為5年以下有期徒刑以
    下之刑之罪，而受6個月以下有期徒刑或拘役之宣告者，得
    以新臺幣1千元、2千元或3千元折算1日，易科罰金。但確因
    不執行所宣告之刑，難收矯正之效，或難以維持法秩序者，
    不在此限。」，與修正前刑法第41條第1項規定「犯最重本
    刑為5年以下有期徒刑以下之刑之罪，而受6個月以下有期徒
    刑或拘役之宣告，因身體、教育、職業、家庭之關係或其他
    正當事由，執行顯有困難者，得以（銀元）1元以上3元以下
    折算1日，易科罰金。但確因不執行所宣告之刑，難收矯正
    之效，或難以維持法秩序者，不在此限。」及適用修正前罰
    金罰鍰提高標準條例第2條規定「依刑法第41條易科罰金或
    第42條第2項易服勞役者，均就其原定數額提高為1百倍折算
    1日；法律所定罰金數額未依本條例提高倍數，或其處罰法
    條無罰金刑之規定者，亦同。」不同。比較新舊法結果，以
    舊法較有利於行為人，故依刑法第2條第1項前段規定，本件
    易科罰金部分，自應適用行為時之法律即修正前刑法第41
    條第1項及罰金罰鍰提高標準條例第2條之規定，諭知如易科
    罰金，以銀元3百元即新台幣9百元折算壹日，附此敘明。
據上論斷，應依刑事訴訟法第273條之1第1項、第299條第1項前
段，刑法第2條第1項前段、第320條第1項、第349條第1項、修正
前刑法第41條第1項、第51條第5款，修正前罰金罰鍰提高標準條
例第2條，判決如主文。
本案經檢察官顏淑惠到庭執行職務。
中    華    民    國    97    年    6    月     26    日
                  刑事第七庭    法  官  郭德進
上正本證明與原本無異。
如不服本判決，應於收受送達後10日內向本院提出上訴書狀（應
敘述具體理由並附繕本）。
上訴書狀如未敘述理由，應於上訴期間屆滿後20日內補提理由書
於本院。
中    華    民    國    97    年    6    月     26    日
                                書記官  陳惠玲
                                                       B
附錄論罪科刑法條
中華民國刑法第320條第1項：（普通竊盜罪、竊佔罪）
意圖為自己或第三人不法之所有，而竊取他人之動產者，為竊盜
罪，處5年以下有期徒刑、拘役或5百元以下罰金。
中華民國刑法第349條第1項：（普通贓物罪）
收受贓物者，處3年以下有期徒刑、拘役或5百元以下罰金。


司法院資訊處製作；財團法人民間司法改革基金會備份。
